【裁判字號】    92,上易,844
【裁判日期】    920523
【裁判案由】    毒品危害防制條例
【裁判全文】
臺灣高等法院刑事判決                            九十二年度上易字第八四四號
    上  訴  人  臺灣新竹地方法院檢察署檢察官
    被      告  甲○○
右上訴人因被告毒品危害防制條例案件，不服臺灣新竹地方法院九十二年度易字第七
八號，中華民國九十二年二月二十七日第一審判決（起訴案號：臺灣新竹地方法院檢
察署九十一年度毒偵字第一四八八號），提起上訴，暨移送併辦（臺灣新竹地方法院
檢察署九十二年度毒偵字第三五０號），本院判決如左：
    主  文
原判決撤銷。
甲○○連續施用第二級毒品，處有期徒刑伍月，如易科罰金，以佰元折算壹日。
    事  實
一、甲○○前因施用毒品案件，經觀察、勒戒後，認無繼續施用毒品傾向，業經原審
    法院於民國八十七年十二月二十二日以八十七年度訴字第五七號為免刑判決確定
    。又因施用毒品案件，經依原審法院八十九年度毒聲字第八三號裁定送觀察、勒
    戒結果，認無繼續施毒品之傾向，由臺灣新竹地方法院檢察署檢察官於八十九年
    六月十七日以八十九年度毒偵緝字第一二二號為不起訴處分。惟甲○○猶不知戒
    絕，復基於施用第二級毒品安非他命之犯意，於九十一年九月一日晚上七時十分
    許回溯前四日內之某時，在不詳地點，以不詳方式，非法施用第二級毒品安非他
    命一次，嗣因新竹縣警察局竹東分局於九十一年九月一日晚上七時十分許，經執
    行調驗毒品人口採尿，驗有甲基安非他命陽性反應而得知上情。（嗣經原審法院
    於九十二年一月二十三日以九十二年度毒聲字第一八號裁定令入戒治所施以強制
    戒治一年。）甲○○復基於同一施用第二級毒品安非他命之概括犯意，於同年十
    一月六日晚上九時十五分許回溯前四日內之某時，在不詳地點，以不詳方式，非
    法施用第二級毒品安非他命一次，嗣因新竹縣警察局竹東分局於九十一年十一月
    六日晚上九時十五分許，經執行調驗毒品人口採尿，驗有甲基安非他命陽性反應
    而得知上情。
二、案經新竹縣警察局竹東分局報請臺灣新竹地方法院檢察署檢察官偵查起訴，暨由
    新竹縣警察局竹東分局報請臺灣新竹地方法院檢察署檢察官移送併辦。
    理      由
一、訊據被告甲○○否認有何施用毒品安非他命之犯行，辯稱：我沒施用第二級毒品
    安非他命云云。經查：
    (一)被告先後於九十一年九月一日晚間七時十分許、同年十一月六日晚上九時十五
      分許，至新竹縣警察局竹東分局接受毒品調驗，二次毒品調驗人口所採集之尿
      液檢體（檢體編號：ＧＺ00000000000號、ＧＺ00000000
      000號）經送鑑驗結果，呈安非他命及甲基安非他命陽性反應，此有毒品人
      口到場採尿名冊二份、昭信科技顧問股份有限公司九十一年九月十九日、同年
      十一月二十六日出具之濫用藥物陽性檢體檢驗報告在卷可稽。
    (二)按「尿液毒品檢驗若能使用較先進之氣相層析質譜儀分析法確認，則可完全排
      除偽陽性之干擾，為目前最具公信力的檢驗方法」，為卷附法務部調查局第六
      處（八七）發技（一）字第八七０七四五七四號函所揭示。次按「甲基安非他
      命經口服投與後約百分之七十於二十四小時內自尿液中排出，約百分之九十於
      九十六小時內自尿液中排出，甲基安非他命之檢出與其投與方式、投與量、個
      人體質、採尿時間及檢測儀器之精密度等諸多因素有關，惟依上述資料推斷，
      最長可能不會超過四日。」，亦有行政院衛生署藥物食品檢驗局八十一年二月
      八日（八一）藥檢壹字第００一一五六號函可憑。據此，被告二次所採尿液經
      氣相層析質譜分析法確認結果均呈安非他命及甲基安非他命陽性反應，足見被
      告先後於九十一年九月一日晚上七時十分許採尿前回溯九十六小時內之某時，
      暨同年十一月六日晚上九時十五分許回溯前四日內之某時，在不詳地點，以不
      詳方式，非法施用第二級毒品安非他命至明，被告泛言否認，顯不足採。
    (三)再者，被告前因施用毒品案件，經觀察、勒戒後，認無繼續施用毒品傾向，業
      經原審法院於八十七年十二月二十二日以八十七年度訴字第五七號為免刑判決
      確定。又因施用毒品案件，經依原審法院八十九年度毒聲字第八三號裁定送觀
      察、勒戒結果，認無繼續施毒品之傾向，由臺灣新竹地方法院檢察署檢察官於
      八十九年六月十七日以八十九年度毒偵緝字第一二二號為不起訴處分，此有上
      開不起訴處分書、臺灣新竹地方法院檢察署刑案資料查註紀錄表、全國施用毒
      品案件紀錄表及臺灣高等法院被告全國前案紀錄表附卷可稽。
    綜上所述，本件事證已臻明確，被告犯行洵堪認定。
二、按安非他命為毒品危害防制條例第二條第二項第二款規定之第二級毒品。被告非
    法施用安非他命，核其所為係犯毒品危害防制條例第十條第二項之非法施用第二
    級毒品罪。被告因施用而持有毒品之低度行為，應為施用毒品之高度行為所吸收
    ，不另論罪。其先後二次犯行，時間密接，手法相近，而犯構成要件相同之罪名
    ，顯係基於概括之犯意為之，應依連續犯之規定論以一罪，並加重其刑。被告於
    九十一年十一月六日晚上九時十五分許回溯前四日內之某時之犯行雖未據起訴，
    惟與已起訴之同年九月一日晚上七時十分許回溯前四日內之某時之犯行間，有連
    續犯關係，有如前述，屬裁判上一罪，為起訴效力所及，本院自應併予審理。
三、原審以被告罪證明確予以論罪科刑，固非無見，惟原判決就併辦部分未及審酌，
    自有未合，檢察官上訴亦指摘及此，其上訴為有理由，應由本院將原判決撤銷改
    判。爰審酌施用安非他命危害施用者之中樞神經，使施用者產生幻聽及幻想之症
    狀，對施用者之健康產生不良之影響，同時幻聽及幻想結果亦可能產生使施用者
    對週遭之人施暴，對公共秩序產生危害，且被告前曾因施用毒品，經過二次觀察
    、勒戒後，猶不知自制，二度施用毒品等一切情狀，量處有期徒刑五月，並諭知
    易科罰金之折算標準。
據上論斷，應依刑事訴訟法第三百六十九條第一項前段、第三百六十四條、第二百九
十九條第一項前段，毒品危害防制條例第十條第二項，刑法第十一條前段、第五十六
條、第四十一條第一項，罰金罰鍰提高標準條例第二條，判決如主文。
本案經檢察官呂光華到庭執行職務。
中      華      民      國    九十二    年      五      月    二十三    日
                              臺灣高等法院刑事第二十四庭
                                  審判長法  官  陳  貽  男
                                        法  官  徐  世  禎
                                        法  官  李  世  貴
右正本證明與原本無異。
不得上訴。
                                        書記官  魏  汝  萍
中      華      民      國    九十二    年      五      月    二十三    日
附錄：本案論罪科刑法條全文
毒品危害防制條例第十條第二項
  施用第二級毒品者，處三年以下有期徒刑。


司法院資訊處製作；財團法人民間司法改革基金會備份。
